# 劳务派遣的工人的工资需要通过应付职工薪酬计提吗？

提问人：CPAxiaoyangyang 时间：2020-09-28 12:33:08
劳务派遣的工人的工资需要通过应付职工薪酬计提吗？对于直接发给职工的工资和通过劳务派遣公司发放的会计处理区别是什么呢？谢谢各位老师解答

回答人：chenyiwei
可参考：《瑞华研究 2010 ～ 2019 汇编》之“问题1-4-8（企业对劳务派遣人员薪酬的核算和列报）”。